【裁判字號】    99,抗,38
【裁判日期】    990531
【裁判案由】    選派檢查人
【裁判全文】
臺灣臺南地方法院民事裁定                99年度抗字第38號
抗  告  人  成大藥品股份有限公司
法定代理人  毛深根
相  對  人  黃榮一
上列當事人間選派檢查人事件，抗告人對於民國99年3月31日本
院99年度司字第8號裁定提起抗告，本院裁定如下：
    主  文
抗告駁回。
抗告程序費用新臺幣壹仟元由抗告人負擔。
    理  由
一、按股東聲請法院選派檢查人事件，法院為裁定前，應訊問利
    害關係人，非訟事件法第172條第2項定有明文。本件原審裁
    定選派黃金安會計師為檢查人前，雖未訊問抗告人，惟本院
    已於民國99年5月27日訊問抗告人（見本院99年5月27日筆錄
    ），應認本件法院為裁定前，應訊問利害關係人之要件欠缺
    ，已經治癒補正，本院自得為實體審查，先予敘明。
二、本件抗告意旨略以：抗告人每年均依法召開股東常會為各項
    營業報告，且各項財務報表亦均送請歷年股東常會承認，並
    無相對人所述帳冊資金流向不明等情，況相對人對抗告人之
    財務及業務狀況均知之甚詳，是相對人不依公司法之規定請
    求查閱或抄錄財務報表等章程簿冊，反逕行具狀聲請法院選
    派檢查人，其應係意圖藉檢查人之檢查程序干擾抗告人之正
    常運作，故相對人聲請選派檢查人應無權利保護之必要，實
    屬濫用公司法第245條之聲請權限云云。
三、按繼續1年以上，持有已發行股份總數3%以上之股東，得聲
    請法院選派檢查人，檢查公司業務帳目及財產情形，公司法
    第245條第1項定有明文；而該段所定聲請選派檢查人之規定
    ，除具備繼續1年以上持有已發行股份總數3％以上之股東之
    要件外，別無其他資格之限制（最高法院86年度台抗字第10
    8號裁定參照）。經查：本件相對人具有抗告人之股東身分
    ，且繼續1年以上持有抗告人發行股份總數3％以上之事實，
    為抗告人所不爭執，並有相對人提出之成大藥品股份有限公
    司股東名簿影本在卷足憑，依上開規定，相對人已符合聲請
    法院選派檢查人之條件，是相對人依前揭規定聲請法院選派
    檢查人，即有理由。又相對人聲請係出於股東共益權之行使
    ，並未於短期間內重複、多次為之，抗告人亦自承未曾與相
    對人討論檢查公司業務（見本院99年5月27日筆錄），難認
    相對人行使股東共益權有何濫用情事，且檢查人之選派，僅
    係公司帳目、財產之稽核，公司如依法定程序建立健全之財
    務制度，通常情形本不致因檢查人之稽核而受影響，相對人
    復未舉證公司正常營運將因檢查人之選派及行使職權而生如
    何影響之具體情事，其認相對人本件聲請係濫用權利云云，
    亦非可採。
四、綜前所述，相對人聲請本院選派檢查人以檢查抗告人業務帳
    目及財產情形，尚非濫用少數股東權。另依公司法第245條
    第1項選派之檢查人，並無資格之限制，抗告人對於黃金安
    會計師之資格亦無意見（見本院99年5月27日筆錄），原審
    在審認黃金安會計師之資歷及專長，並經徵詢其意願後，選
    定其為檢查人，於法並無不合。從而，抗告意旨指摘原裁定
    不當，求予廢棄，為無理由，應予駁回。
五、據上論結，本件抗告為無理由，爰依非訟事件法第21條第2
    項、第24條第1項、第46條，民事訴訟法第495條之1第1項、
    第449條第1項、第95條、第78條，裁定如主文。
中    華    民    國    99    年    5     月    31    日
                  民事第三庭  審判長法  官  杭起鶴
                                    法  官  張玉萱
                                    法  官  高俊珊
以上正本證明與原本無異
本裁定除以適用法規顯有錯誤為理由，並經本院許可外，不得再
抗告。如提起再抗告，應於收受後10日內委任律師為訴訟代理人
向本院提出再抗告狀，並繳納再抗告費新台幣1,000 元。
中    華    民    國    99    年    6     月    01    日
                                    書記官  蔡雅惠

司法院資訊處製作；財團法人民間司法改革基金會備份。
